【裁判字號】    95,上易,64
【裁判日期】    950622
【裁判案由】    竊盜
【裁判全文】
臺灣高等法院花蓮分院刑事判決          95年度上易字第64號
上  訴  人
即  被  告  甲○○
上列上訴人因竊盜案件，不服臺灣花蓮地方法院94年度易字第
335號中華民國95年2月8日第一審判決（起訴案號：臺灣花蓮地
方法院檢察署94年度偵字第2188、4035號），提起上訴，本院判
決如下：
    主  文
上訴駁回。
    事實及理由
一、本案經本院審理結果，認第一審判決被告甲○○結夥3人以
    上攜帶兇器竊盜，處有期徒刑10月，又共同攜帶兇器竊盜，
    處有期徒刑6月，扣案之鎯頭、美工刀、斧頭及電線剪各1支
    均沒收，有期徒刑部分應執行1年2月，認事用法均無不當，
    應予維持，並引用第一審判決書記載之事實及理由（如附件
    ）。
二、被告上訴意旨略以：其所判2罪均為加重竊盜罪，時間僅隔
    數月，並不算長，應有連續犯之適用，原審認定似有違誤，
    且家有老父及幼兒待扶育，請從輕量刑等語。
三、經查：
（一）本件被告先於民國 (下同)94年1月11日上午11時與吳純生
      等共3人結夥，以乙炔鋼瓶、氧氣鋼瓶、切斷器及風切管
      等兇器竊取方元大理石工廠內之Ｈ型鋼骨。又於94年11月
      13 日凌晨與蔡明憲共同持美工刀、鎯頭、斧頭及電線剪
      等扣案工具，竊取乙○○所有之電纜線。上開事實均據被
      告坦承在卷，惟上開竊盜行為有下列不同之處：
  １、被告2次犯罪參與人數不同，一為結夥3人，一為共同竊盜
      。
  ２、所持用之器具雖均係兇器，但用途大不相同，一為竊取鋼
      骨所用之乙炔鋼瓶、氧氣鋼瓶、切斷器及風切管等器具，
      一為剪斷電纜線所用之美工刀、鎯頭、斧頭及電線剪等工
      具。
  ３、竊物之地點差異性大，一在工廠內，一在室外。
  ４、竊取之物品完全不同，一為鋼骨，一為電纜線。
  ５、時間相隔11個月。
  ６、且被告竊取Ｈ型鋼骨係臨時起意，業據其於偵查中供述明
      確（見94核退字第226號卷第13頁）。
  ７、被告於第2次之竊盜犯行則係擔任把風之工作，其犯罪樣
      態與第1次並不相同。
  ８、再參以被告於原審供稱第1次竊盜係為幫朋友，第2次去時
      不知情，到現場後雖知蔡明憲要偷東西，因不能一走了之
      ，故和蔡明憲一起偷電纜等語（見原審卷第19頁）。
      綜上所述，顯見被告上開2次竊盜犯行應係基於個別犯意
      為之，並非係屬連續犯。
（二）原審參以被告前未受罪刑之宣告，素行非差，及竊取財物
      目的係為變賣供生活所需，惟不思以正當手段謀生，並參
      酌犯罪所造成損害，及事後坦承犯行之態度等量處其罪刑
      ，對其竊物目的係為供生活所需，已慮及其家庭狀況，並
      無足認原審有量刑過重之證據資料。
（三）被告既未能舉出確切證據以資證明其所為上開2次竊盜行
      為係基於概括犯意為之，其上訴認應適用連續犯論處之理
      由，亦無足取，其上訴應予以駁回。
四、被告甲○○經合法傳喚，無正當理由不到庭，爰不待其陳述
    ，逕行判決。
據上論斷，應依刑事訴訟法第373條、第368條、第371條，判決
如主文。
本案經檢察官林慧到庭執行職務。
中    華    民    國    95    年    6     月    22    日
                        審判長法  官  何方興
                              法  官  蔡勝雄
                              法  官  王紋瑩
以上正本證明與原本無異。
本件不得上訴。
                              書記官  吳家瑩
中    華    民    國    95    年    6     月    22    日


司法院資訊處製作；財團法人民間司法改革基金會備份。
